【裁判字號】    92,交聲,981
【裁判日期】    921118
【裁判案由】    違反道路交通管理處罰條例聲明異議
【裁判全文】
臺灣臺北地方法院交通事件裁定                    九十二年度交聲字第九八一號
    異議人即
    受處分人  致中企業管理顧問股份有限公司
    代 表 人  周榮源
右列受處分人因違反道路交通管理處罰條例案件，對於台北市交通事件裁決所中華民
國九十二年六月六日所為之處分（原處分案號：北市裁三字第裁二二－Ａ00000
000號），聲明異議，本院裁定如左：
    主  文
異議駁回。
    理  由
一、按禁止臨時停車線為紅色實線，用以指示禁止臨時停車路段，道路交通標誌標線
    號誌設置規則第一百六十九條第一項、第二項定有明文，又禁止臨時停車處所不
    得停車，道路交通安全規則第一百十二條第一項第一款亦定有明文，再汽車駕駛
    人在禁止臨時停車處所停車者，處新台幣（下同）六百元以上一千二百元以下罰
    鍰，道路交通管理處罰條例第五十六條第一項第一款定有明文。
二、本件受處分人即異議人致中企業管理顧問股份有限公司所有車號六Ｅ─０五五五
    號自用小客車，於民國九十二年二月十五日二十二時三十三分許，停放在台北市
    ○○路○段劃設有禁止臨時停車紅色實線之路段上，為台北市政府警察局松山分
    局拍照取證，並以受處分人所有之車輛有違反道路交通管理處罰條例第五十六條
    第一項第一款「在禁止臨時停車處所停車者」之行為逕行掣單舉發，經將舉發單
    出申訴，原處分機關乃依前揭道路交通管理處罰條例第五十六條第一項第一款及
    違反道路交通管理事件統一裁罰基準表之規定，裁處受處分人罰鍰一千二百元。
三、本件受處分人固不否認於右揭時地在劃設紅線之路段上停車一事，惟辯稱：受處
    分人停車時車子僅三分之一壓紅線，違規舉證照片只是拍攝角度問題，且停車時
    間係週六晚間十時三十分，並未對交通安全產生立即、明顯危害，又違規地點地
    主未營業時即開放予街坊以直停方式停車，十餘年來均如此，故已形成直停慣例
    云云。經查：受處分人所有之自小客車在前開時地確有違規停車之事實，為受處
    分人所不爭執，復有舉發之照片一張附卷可稽，本件舉發單位依法舉發並無違誤
    。又道路交通安全規則第一百十一條第一項第三款及第一百十二條第一項第一款
    、第二項明文規定：「設有禁止臨時停車標誌、標線處所不得臨時停車；禁止臨
    時停車處所不得停車；停車時應依車輛順行方向緊靠道路右側。」。另道路交通
    管理處罰條例第三條第一項第一款規定：「道路：指公路、街道、巷弄、廣場、
    騎樓、走廊或其他供公眾通行之地方。」，故任何人在該劃有紅色實線禁止臨時
    停車路段停車即屬違規，尚不得由個人自行判斷該處停車是否影響其他車輛行車
    安全或已形成慣例；又騎樓下、橫向停車者亦均屬違規行為。綜上，受處分人所
    辯，尚難足採。本件事證明確，受處分人之違規行為，洵堪認定。
四、綜上所述，受處分人確有於右開時間在劃設有紅色實線之禁止臨時停車之路段停
    車之行為，且未於應到案日期前申訴，原處分機關依道路交通管理處罰條例第五
    十六條第一項第一款及違反道路交通管理事件統一裁罰基準表之規定裁處受處分
    人罰鍰一千二百元，核無違誤，本件受處分人之異議為無理由，自應將其異議駁
    回。
五、據上論斷，應依道路交通案件處理辦法第十九條，裁定如主文。
中      華      民      國      九十二      年    十一    月    十八    日
                             臺灣臺北地方法院交通法庭
                                           法  官  薛中興
右正本證明與原本無異。
如不服本裁定，應於送達後五日內，向本院提出抗告狀。
                                           書記官  王黎輝
中      華      民      國      九十二      年    十一    月    十八    日


司法院資訊處製作；財團法人民間司法改革基金會備份。
